【裁判字號】    89,訴,182
【裁判日期】    890706
【裁判案由】    公共危險
【裁判全文】
臺灣花蓮地方法院刑事判決                          八十九年度訴字第一八二號
    公  訴  人  臺灣花蓮地方法院檢察署檢察官
    被      告  甲○○
    選任辯護人  曾泰源律師
右列被告因公共危險案件，經檢察官提起公訴 (八十九年度偵字第一三八四號），本
院判決如左：
    主  文
甲○○放火燒燬他人所有機車、變電箱，致生公共危險，處有期徒刑壹年參月。緩刑
參年；緩刑期內付保護管束。
    事  實
一、甲○○因疑其女友何方竹移情別戀，乃對情敵乙○○心生不滿，遂於民國八十九
    年三月二十二日凌晨零時三十分許，在花蓮市○○街與華德街口台灣電力公司變
    電箱後方，以先前購得之打火機乙個及沙拉油乙瓶（均已於使用後丟棄），將乙
    ○○所有之ＣＦＰ－二四五號重型機車點火燃燒以為洩憤（毀損部分業已達成和
    解而未據乙○○告訴），旋機車起火火苗波及隔鄰之上開台灣電力公司變電箱，
    甲○○事後回到現場觀看，見火光大起，一時心虛竟行逃逸，並未報警處理，致
    造成該變電箱因而燒燬（有爆炸波及路人之危險），使供電電源短路，造成鄰近
    約二百七十九用電戶慘遭斷電之害，因而致生公共危險。
二、案經花蓮縣警察局新城分局報請臺灣花蓮地方法院檢察署檢察官偵查起訴。
    理  由
一、訊據被告甲○○固坦承有於右揭時、地縱火乙情不諱，惟於偵查中辯稱：伊係要
    燒機車坐墊，讓車主認不出，純粹是惡作劇云云，於本院審理時辯稱：伊當時精
    神不是很好，才會犯錯云云；其選任辯護人則辯護稱：本件至多僅成立毀損罪，
    被告之行為尚不致發生公共危險云云。經查右揭犯罪事實，並據被害人乙○○於
    警訊、偵查中及證人即台灣電力公司花蓮營業處配電中心電機工程師丙○○於警
    訊時指證甚詳，復有被告先前在超級商店購買打火機及沙拉油時，經店內監視器
    攝得影像翻拍之照片二幀及車籍作業系統查詢認可資料表、縱火現場圖各乙紙、
    現場照片七幀、花蓮縣消防局火災原因調查報告書乙份附卷可參，事證已明。又
    本件火災，既已造成變電箱因燒燬而使供電電源短路，進而引發廣大住戶停電，
    應已致生公共危險無疑。是被告及其辯護人之上開辯詞，均無解於其罪名之成立
    。被告犯行堪以認定，應予依法論科。
二、核被告所為，係犯刑法第一百七十五條第一項之放火燒燬他人所有物罪。其以一
    縱火行為，分別燒燬被害人乙○○所有之機車及台灣電力公司所有之變電箱，係
    一行為觸犯二相同罪名，為想像競合犯，自應從一情節較重之放火燒燬他人所有
    之變電箱罪處斷。爰審酌被告尚無不良前科素行，品行堪稱良好，其因懷疑女友
    移情別戀，憤恨難消，然未能求助於正確諮詢管道，卻縱火焚燬情敵機車洩憤，
    嗣並波及變電箱造成公共危險，作法殊不足取，惟其犯罪後尚坦承縱火犯行，並
    已與被害人乙○○及台灣電力公司達成和解，賠付其等所受損失，頗有悔悟之心
    等一切情狀，量處如主文所示之刑，以示懲儆。末查被告前未曾受有期徒刑以上
    刑之宣告，有台灣高等法院被告全國前案紀錄表乙紙在卷可稽，本院認其經此科
    刑判決之教訓後，當知警惕而無再犯之虞，因認對其所宣告之刑，以暫不執行為
    適當，爰併宣告緩刑三年，以觀後效，並在緩刑期內付保護管束，藉以加強灌輸
    其尊重他人生命、財產之觀念，俾確保其日後不要再有縱火行為之發生。
據上論結，應依刑事訴訟法第二百九十九條第一項前段，刑法第一百七十五條第一項
、第五十五條、第七十四條第一款、第九十三條第一項，判決如主文。
本案經檢察官李子春到庭執行職務
中      華      民      國    八  十  九    年    七    月      六      日
                              臺灣花蓮地方法院刑事庭
                                  法  官  張  健  河
右正本證明與原本無異。
如對本判決不服，應於送達後十日內，向本院提出上訴狀。（應抄附繕本）告訴人或
被害人如對於本判決不服者，應具備理由請求檢察官上訴，其上訴期間之計算係以檢
察官收受判決正本之日期為準。
                                  法院書記官
中      華      民      國    八  十  九    年    七    月      六      日
附錄本案論罪科刑法律條文：刑法第一百七十五條第一項
刑法第一百七十五條
放火燒燬前二條以外之他人所有物，致生公共危險者，處一年以上、七年以下有期徒
刑。
放火燒燬前二條以外之自己所有物，致生公共危險者，處三年以下有期徒刑。
失火燒燬前二條以外之物，致生公共危險者，處拘役或三百元以下罰金。


司法院資訊處製作；財團法人民間司法改革基金會備份。
